# 请问陈版主：合并层面净资产小于注册资本，是否属于出资不实

提问人：chuangz11 时间：2016-06-08 16:07:30
请问陈版主： 主体公司A以 2016 年 3 月 31 日为股改基准日进行股改， 2016 年 3 月 31 日注册资本为 2000 万元，实收资本 2000 万元，净资产为 2008 万元。 B公司是与A公司同一实际控制人甲控制的企业，B公司 2015 年 7 月 31 日净资产为 300 万元，其中实收资本 500 万元，未分配利润为-200万元，甲持股90%，少数股东持股M10%； 2015 年 7 月份A公司支付 500 万元收购B公司100%股权，支付给甲 450 万元，支付给少数股东M 50万元。假设B公司从 2015 年 8 月至 2016 年 3 月无利润，即截至 2016 年 3 月 31 日，B公司净资产为 300 万元，其中实收资本 500 万元，未分配利润为-200万元。 在 2016 年 3 月 31 日，合并层面净资产=2008+收购B公司少数股东权益承担损失（-200*10%）=2008-20=1988万元，低于母公司注册资本 2000 万元，请问这种情况是否影响母公司股改，是否属于出资不实？
Ps:B公司有土地和厂房，按照评估价，远高于房产入账价值，评估价与账上账面价值差额 400 万元，从评估价格看，收购B公司并未亏损。

回答人：chenyiwei
从你说的情况看，合并日B公司净资产中归属于甲的部分的账面价值为 270 万，但支付给甲的收购款为 450 万，该差额在A的个别报表层面就应当冲减资本公积，导致净资产减少。当然在合并报表层面还需要按收购少数股权进一步冲减归属母公司股东的净资产 20万。但股改的依据是基准日个别报表层面的帐面净资产，合并报表层面归母公司股东净资产小于个别报表层面净资产并不说明出资不足。